臺灣臺中地方法院刑事判決
111年度原交易字第47號
公  訴  人  臺灣臺中地方檢察署檢察官
被      告  鄭偉瑄


選任辯護人  王志平律師（法律扶助律師）  
上列被告因公共危險案件，經檢察官提起公訴（94年度偵字第號
），被告於準備程序為認罪之陳述，本院改依簡式審判程序，判
決如下：
    主    文
鄭偉瑄駕駛動力交通工具而吐氣所含酒精濃度達每公升零點二五
毫克以上，累犯，處有期徒刑伍月，如易科罰金，以新臺幣壹仟
元折算壹日，併科罰金新臺幣壹萬元，如易服勞役，以新臺幣壹
仟元折算壹日。
    犯罪事實
一、鄭偉瑄有多次酒後駕車之公共危險前科，最近1次於民國109
    年間因公共危險案件，經本院臺中簡易庭以10年度中原交簡
    字第96號判決判處有期徒刑3月確定，甫於108年5月29日易
    科罰金執行完畢。詎仍不知悔改，復於111年7月27日1時至2
    時許，在其位於臺中市○○區○○○街000號住處，飲用高粱酒後
    ，其於飲酒完畢後，其知悉自己代謝狀況不佳，於吐氣中所
    含酒精濃度已超過每公升0.25毫克以上，仍於同日下午4時1
    5分許，騎乘車牌號碼000－0000號普通重型機車上路。嗣同
    日下午4時35分許許，行經臺中市北屯區遼寧路1段與旅順路
    2段之交岔路口時，因停等紅等超越停止線，為警攔檢有逆
    向行駛之違規行為，為巡邏員警攔檢，並對其施以吐氣酒精
    濃度測試，測得其吐氣中所含酒精濃度為0.38MG/L，而查悉
    上情。
二、案經臺中市政府警察局第五分局報告臺灣臺中地方法院檢察
    署檢察官偵查起訴。
    理    由
一、上開犯罪事實，有下列證據可佐：
  ㈠被告於警詢、偵查及本院準備程序、審理中之自白。
  ㈡酒精測定紀錄表、臺中市政府警察局舉發違反道路交通管理
    事件通知單、車輛詳細資料報告附卷可稽（見偵卷第37、39
    、41、51頁）。
二、論罪說明：
　㈠核被告所為，係犯刑法第185條之3第1項第1款之駕駛動力交
    通工具而吐氣所含酒精濃度達每公升零點二五毫克以上罪。
　㈡被告構成累犯，且經本院裁量予以加重其刑：
　⒈被告前有多次酒後駕車之公共危險前科，最近1次於109年間
    因公共危險案件，經本院臺中簡易庭以10年度中原交簡字第
    96號判決判處有期徒刑3月確定，甫於108年5月29日易科罰
    金執行完畢，有臺灣高等法院前案紀錄表附卷可參，其於有
    期徒刑執行完畢5年內再犯本件有期徒刑以上之罪，為累犯
    ，要屬無疑。
　⒉按關於檢察官就累犯之舉證方法，倘法院依文書證據之調查
    方式宣讀或告以要旨後，被告及其辯護人並不爭執被告前案
    紀錄表記載內容之真實性，乃再就被告是否應加重其刑之法
    律效果，於科刑階段進行調查及辯論，始憑以論斷被告於本
    案構成累犯並裁量加重其刑者，即難認有何違法【最高法院
    111年台上字第3405號判決意旨可參（此判決係於該院大法
    庭裁定後，另就事實審之審判程序關於累犯證據調查程序予
    以說明）】。本件經檢察官於起訴書敘明被告為累犯，本院
    於簡式審判程序業已踐行前揭前案紀錄表之證據調查程序，
    被告及辯護人並未爭執其真實性，檢察官於量刑辯論時亦陳
    明：本件依被告之前科以觀，顯見前案刑罰對被告難收矯正
    之效，請求予以加重其刑等語（見本院卷41頁），業經檢察
    官對被告成立累犯加以舉證，被告及辯護人並未爭執，且檢
    察官亦具體求處加重刑責。
　⒊查刑法之累犯制度，業經司法院大法官會議釋字第775號解釋
    認定並未違憲，然該解釋意旨亦認「刑法第47條第1項關於
    累犯加重之規定，係不分情節，基於累犯者有其特別惡性及
    對刑罰反應力薄弱等立法理由，一律加重最低本刑，於不符
    合刑法第59條所定要件之情形下，致生行為人所受之刑罰超
    過其所應負擔罪責之個案，其人身自由因此遭受過苛之侵害
    部分，對人民受憲法第8條保障之人身自由所為限制，不符
    憲法罪刑相當原則，牴觸憲法第23條比例原則。於此範圍內
    ，有關機關應自本解釋公布之日起2年內，依本解釋意旨修
    正之。於修正前，為避免發生上述罪刑不相當之情形，法院
    就該個案應依本解釋意旨，裁量是否加重最低本刑」。亦即
    ，刑法第47條第1項規定之「應」加重最低本刑（即法定本
    刑加重），於刑法修正完成前，應暫時調整為由法院「得」
    加重最低本刑（即法官裁量加重），法院於量刑裁量時即應
    具體裁量審酌前案（故意或過失）徒刑之執行完畢情形（有
    無入監執行完畢、是否易科罰金或易服社會勞動而視為執行
    完畢）、5年以內（5年之初期、中期、末期）、再犯後罪（
    是否同一罪質、重罪或輕罪）等，綜合判斷累犯個案有無因
    加重本刑致生行為人所受的刑罰超過所應負擔罪責之情形。
    查本案被告有多次酒後駕車之前科，又於上開累犯案件執行
    完畢相隔2年即再犯本案，足見其對刑罰反應力甚為薄弱，
    自有再受較重矯治之必要，爰予加重其刑。
三、爰審酌被告圖一己往來交通之便，於飲酒後騎乘機車上路，
    漠視一般往來之公眾及駕駛人之用路安全；且除有前揭構成
    累犯之酒駕前科外，早有數次酒駕公共危險案件，迭經法院
    論罪科刑之前科，此有上開前案紀錄表可佐，竟再次酒後駕
    車上路，顯未受歷次司法偵審程序及科刑論處之警惕，雖值
    嚴予苛責，然斟酌本案幸未肇事，及其自承高中肄業之智識
    程度、目前在夜市賣牛排，月營收約新臺幣3、4萬元等家庭
    生活條件其犯後坦承犯行，態度尚可等一切情狀，量處如主
    文所示之刑，並分別就有期徒刑部分諭知易科罰金、罰金刑
    部分諭知易服勞役之折算標準。
據上論斷，應依刑事訴訟法第273條之1第1項、第299條第1項前
段、第310條之2，判決如主文。
本案經檢察官廖志祥提起公訴，檢察官陳敬暐到庭執行職務。
中　　華　　民　　國　　111 　年　　10　　月　　3 　　日
                  刑事第十三庭    法  官  劉敏芳
以上正本證明與原本無異。
如不服本判決應於收受送達後20日內向本院提出上訴書狀，並應
敘述具體理由；其未敘述上訴理由者，應於上訴期間屆滿後20日
內向本院補提理由書（均須按他造當事人之人數附繕本）「切勿
逕送上級法院」。
                                  書記官  顏偉林
中　　華　　民　　國　　111 　年　　10　　月　　3 　　日
附錄論罪科刑法條
中華民國刑法第185條之3
駕駛動力交通工具而有下列情形之一者，處 2 年以下有期徒刑
，得併科 20 萬元以下罰金：
一、吐氣所含酒精濃度達每公升零點二五毫克或血液中酒精濃度
    達百分之零點零五以上。
二、有前款以外之其他情事足認服用酒類或其他相類之物，致不
    能安全駕駛。
三、服用毒品、麻醉藥品或其他相類之物，致不能安全駕駛。
因而致人於死者，處 3 年以上 10 年以下有期徒刑；致重傷者
，處 1 年以上 7 年以下有期徒刑